臺灣高雄地方法院刑事判決　　　　　　　96年度易字第2011號
公　訴　人　臺灣高雄地方法院檢察署檢察官
被　　　告　乙○○
　　　　　　　　　　（
上列被告因竊盜案件，經檢察官提起公訴（96年度偵字第
14738 號），本院以簡式審判程序審理，判決如下：
    主  文
乙○○所犯如附表所示之罪，均累犯，各處如附表所示之刑（含
「宣告沒收物」欄）。應執行有期徒刑壹年拾壹月；扣案T 型扳
手壹支（如附表編號一主文「宣告沒收物欄」所載）沒收。
    事實及裡由
一、犯罪事實：乙○○前於民國92年間，因違反毒品危害防制條
    例及竊盜案件，經本院先後以92年度易字第1462號、92年度
    簡上字第212 號判決判處有期徒刑8 月及6 月確定，並以93
    年度聲字第897 號定其應執行之刑為有期徒刑1 年確定，於
    94年4 月5 日縮短刑期執行完畢。詎仍不知悔改，於上開有
    期徒刑執行完畢後5 年內，復意圖為自己不法所有，分別於
    附表所示之時、地，以附表所載之方式，竊取如附表所示之
    他人財物。
二、認定犯罪事實所用之證據：
（一）被告乙○○於警詢、偵查及本院審理中之自白。
（二）證人即被害人甲○○、丙○○及丁志哲於警詢時之證述。
（三）證人黃伯仲於警詢時之證詞。
（四）扣案之T型板手1支。
（五）車牌號碼號487 ─QY號自用大貨車照片4 張、贓物認領保
      管單1 紙。
（六）腳踏車及現場照片8 張，贓物認領保管單（腳踏車）1 紙
      。
（七）不銹鋼水箱贓物認領保管單1紙。
三、論罪科刑之理由：
（一）按刑法第321 條第1 項第3 款之攜帶兇器竊盜罪，係以行
      為人攜帶兇器竊盜為其加重條件，此所謂兇器，其種類並
      無限制，凡客觀上足對人之生命、身體、安全構成威脅，
      具有危險性之兇器均屬之，且祇須行竊時攜帶此種具有危
      險性之兇器為已足，並不以攜帶之初有行兇之意圖為必要
      （最高法院79年台上字第5253號判例要旨參照）。查扣案
      之T 型扳手1 支，長14.5公分，前端為扁平、尖形，金屬
      材質，金屬部分長10.5公分，此業經本院勘驗無誤（本院
      卷第57頁勘驗筆錄），依其形狀、材質，客觀上足對人之
      生命、身體、安全構成威脅，而具有危險性，顯可作為兇
      器之用。被告乙○○持以竊取附表編號一所示之大貨車，
      核其所為，係犯刑法第321 條第1 項第3 款之攜帶兇器竊
      盜罪。又其就附表編號二、三所為，係分犯同法第320 條
      第1 項之竊盜罪及同法第321 條第1 項第2 款之踰越安全
      設備竊盜罪。
（二）被告前因違反毒品危害防制條例及竊盜案件，經本院先後
      以92年度易字第1462號、92年度簡上字第212 號判決判處
      有期徒刑8 月及6 月確定，並以93年度聲字第897 號定其
      應執行之刑為有期徒刑1 年確定，於94年4 月5 日縮短刑
      期執行完畢之事實，有臺灣高等法院被告前案紀錄表1 份
      在卷可稽，其於上開有期徒刑執行完畢後5 年內，故意再
      犯本件有期徒刑以上之罪，為累犯，應均依刑法第47條第
      1 項之規定加重其刑。所犯上開3 罪間，犯意各別，行為
      不同，應分論併罰。
（三）審酌被告年輕體壯，不思從事正當工作，竟圖不勞而獲，
      且前已有多次竊盜前科，仍不知警惕，其犯罪之動機、目
      的、手段，所竊得之財物價值，及事後雖坦承犯行，然於
      本審理中卻一度謊稱T 型扳手非其所有，惟見無法圓謊，
      始坦承全部犯行等一切情狀，分別量處如附表所示之刑，
      並定其應執行之刑如主文，以資懲儆。扣案T 型扳手1 支
      ，係被告所有，且為其用以犯附表編號一之加重竊盜罪所
      用之物，業據其供述在卷，爰依刑法第38條第1 項第2 款
      之規定宣告沒收。
（四）公訴意旨雖認被告有多次毒品與竊盜前科，經多次入監均
      未悔改，請求本院判處被告有期徒刑1 年4 月，並令入勞
      動場所強制工作等情。惟查：被告自85年起迄今雖曾3 度
      因竊盜案件入監（見上述前科資料），然其間均有數年之
      間隔，尚難據此逕認被告有犯竊盜罪之習慣。而強制工作
      之性質雖屬保安處分，然亦同時剝奪被告之自由，而有類
      似刑罰之效果，是強制工作之諭知，亦應注意與所犯之罪
      是否罪刑相當。查本件被告上開犯行經分論併罰後，所定
      應執行之刑為有期徒刑1 年11月，與被告之犯罪情節已屬
      相當，如再諭知被告強制工作，即有罪刑不相當之嫌，故
      不諭知令入勞動場所強制工作，附此敘明。。
四、依刑事訴訟法第299 條第1 項前段、第273 條之1 第1 項、
    第310 條之2 、第454 條，刑法第320 條第1 項、第321 條
    第1 項第2 款、第3 款、第47條第1 項、第38條第1 項第2
    款、第51條第5 款，刑法施行法第1 條之1 ，判決如主文。
五、如不服本判決，應於判決送達後10日內，向本院提出上訴狀
    。
本案經檢察官丁○○到庭執行職務。
中　　華　　民　　國　　96　　年　　7 　　月　　20　　日
                  刑事第十三庭  法　官  葉啟洲
以上正本證明與原本無異。
如不服本判決應於收受本判決後10日內向本院提出上訴書狀，並
應敘述具體理由，如未敘述上訴理由者，應於上訴期間屆滿後20
日內補提理由書狀於本院（均須按他造當事人之人數附繕本）「
切勿逕送上級法院」。
中　　華　　民　　國　　96　　年　　7 　　月　　20　　日
                                書記官  蔡語珊
附表：
┌──┬────┬───┬────┬──────┬───────────────┐
│編號│時間    │被害人│竊得財物│行竊方式    │    主                   文   │
│    │        │或告訴│        ├──────┼────┬────┬─────┤
│    │        │人    │        │所犯法條    │罪   名 │宣 告 刑│宣告沒收物│
│    │        │      │        │            │        │        │  (法條)  │
├──┼────┼───┼────┼──────┼────┼────┼─────┤
│一  │96年5月 │范寶琴│487-QY號│在高雄縣仁武│攜帶兇器│有期徒刑│扣案T 型扳│
│    │17日晚上│      │自用大貨│鄉○○街13巷│竊盜罪  │壹年。  │手壹支沒收│
│    │8 時至10│      │車      │2 號，見大貨│        │        │。        │
│    │時間之某│      │        │車停放在該處│        │        │          │
│    │時（起訴│      │        │無人看管，竟│        │        │          │
│    │書誤載為│      │        │持自備之客觀│        │        │          │
│    │同年5 月│      │        │上可供作兇器│        │        │          │
│    │11日6 時│      │        │使用之T 字板│        │        │          │
│    │30分許）│      │        │手1 支，插入│        │        │          │
│    │        │      │        │該車之電門孔│        │        │          │
│    │        │      │        │啟動該車以竊│        │        │          │
│    │        │      │        │取上開車輛，│        │        │          │
│    │        │      │        │得手後留供己│        │        │          │
│    │        │      │        │用。        │        │        │          │
│    │        │      │        ├──────┤        │        │          │
│    │        │      │        │刑法第321條 │        │        │          │
│    │        │      │        │第1項第3款  │        │        │          │
├──┼────┼───┼────┼──────┼────┼────┼─────┤
│二  │96年5月 │不詳  │不鏽鋼冰│在高雄縣大社│竊盜罪  │有期徒刑│          │
│    │18日凌晨│      │箱（白鐵│鄉萬公廟，以│        │伍月。  │          │
│    │1 時至4 │      │材質，長│徒手竊得不詳│        │        │          │
│    │時間之某│      │4.5 公尺│人士所有之不│        │        │          │
│    │時      │      │、寬1.5 │鏽鋼水箱，並│        │        │          │
│    │        │      │公尺、高│運至其所竊得│        │        │          │
│    │        │      │1.1 公尺│之大貨車上。│        │        │          │
│    │        │      │，價值約├──────┤        │        │          │
│    │        │      │新臺幣5 │刑法第320條 │        │        │          │
│    │        │      │萬元）  │第1項       │        │        │          │
├──┼────┼───┼────┼──────┼────┼────┼─────┤
│三  │96年5月 │丙○○│腳踏車一│在高雄縣燕巢│踰越安全│有期徒刑│          │
│    │18日6時 │      │台，,韓 │鄉安招村安林│設備竊盜│捌月。  │          │
│    │許      │      │國製BRON│五街14號 (員│罪      │        │          │
│    │        │      │CO牌黃色│工宿舍)一樓 │        │        │          │
│    │        │      │，價值約│客廳內，逾越│        │        │          │
│    │        │      │新台幣  │一樓窗戶徒手│        │        │          │
│    │        │      │12000 元│竊得一台腳踏│        │        │          │
│    │        │      │。      │車。        │        │        │          │
│    │        │      │        ├──────┤        │        │          │
│    │        │      │        │刑法第321 條│        │        │          │
│    │        │      │        │第1 項第2 款│        │        │          │
└──┴────┴───┴────┴──────┴────┴────┴─────┘
附錄本判決論罪之法條：
刑法第320條
  意圖為自己或第三人不法之所有，而竊取他人之動產者，為竊
  盜罪，處5 年以下有期徒刑、拘役或5 百元以下罰金。
  意圖為自己或第三人不法之利益，而竊佔他人之不動產者，依
  前項之規定處斷。
  前二項之未遂犯罰之。
刑法第321條
  犯竊盜罪而有左列情形之一者，處 6 月以上、 5 年以下有期
  徒刑：
  一  於夜間侵入住宅或有人居住之建築物、船艦或隱匿其內而犯
      之者。
  二  毀越門扇、牆垣或其他安全設備而犯之者。
  三  攜帶兇器而犯之者。
  四  結夥三人以上而犯之者。
  五  乘火災、水災或其他災害之際而犯之者。
  六  在車站或埠頭而犯之者。
  前項之未遂犯罰之。
